【裁判字號】    97,聲再,66
【裁判日期】    970508
【裁判案由】    聲請再審
【裁判全文】
臺灣高等法院高雄分院刑事裁定          97年度聲再字第66號
再審聲請人
即受判決人  甲○○
                    （現於高雄看守所羈押中）
上列聲請人因運輸毒品聲請再審案件，對於最高法院97年台上字
第906 號、本院96年度上重更（二）字第32號中華民國96年12月
7 日確定判決（一審案號：台灣高雄地方法院94年度重訴字第16
號，偵查案號：台灣高雄地方法院檢察署93年度偵字第22483 、
23187 號），聲請再審，本院裁定如下：
    主  文
再審之聲請駁回。
    理  由
一、聲請意旨略稱：聲請人甲○○發現下列確實之新證據，聲請
    再審：（一）本件共犯郭榮福並不識字，且受檢警之威脅、
    利誘、挑撥，才會配合檢警指認通聯之內容，並將走私毒品
    情事全推卸予聲請人甲○○，郭榮福之證詞難認係屬真實。
    （二）監聽譯文中關於「茶葉」、「少年仔」、「帶」、「
    李仔」等用詞，乃聲請人購買船隻以進行走私茶葉及檳榔之
    通聯，「李仔」亦非指聲請人甲○○，凡此均與運輸毒品或
    聲請人甲○○無關。（三）監聽期間，聲請人甲○○都在大
    陸，000000000 號及0000000000號行動電話均非聲請人甲○
    ○所持用。（四）退一步言，聲請人甲○○縱有運輸毒品之
    犯意，依郭榮福、陳泰嘉及陳宗德等人均供述係載運搖頭丸
    ，且本件運費係以第二級毒品價格計算，可見聲請人甲○○
    主觀上只有運輸第二級毒品搖頭丸之犯意，原確定判決僅憑
    郭榮福之供述及查扣海洛因外觀，遽認聲請人甲○○有運輸
    第一級毒品海洛因之犯意，其認定之事實與客觀事實不符，
    為此聲請再審等語。
二、按有罪之刑事判決確定後，因發見確實之新證據，足認受有
    罪判決之人應受無罪、免訴、免刑或輕於原判決所認罪名之
    判決者，為受判決人之利益，得聲請再審，刑事訴訟法第42
    0 條第1 項第6 款固定有明文。惟該條款所謂發見確實之新
    證據，係指其就新證據之本身形式上觀察，毋須經調查程序
    ，顯然可認為足以動搖原確定之判決者而言（最高法院40年
    臺抗字第2 號判例意旨參照）。又按刑事訴訟法第420 條第
    1 項第6 款所謂「新證據」，除須可認為確實具有足以動搖
    原確定判決，而對受判決人為更有利判決之「顯然性」外，
    尚須具備該證據係在事實審法院於判決前已存在，因未經發
    見、不及調查斟酌，或審判時未經注意，至其後始行發見之
    「嶄新性」特質，二者均屬不可或缺，倘若未兼備上開學理
    上所謂「確實性」與「嶄新性」之二種為聲請再審新證據之
    特性，即不能據為聲請再審之原因。本件證人即共犯郭榮福
    之證詞、監聽譯文中關於「茶葉」、「少年仔」、「帶」、
    「李仔」之陳述，及陳泰嘉及陳宗德等人之陳述，均經原確
    定判決審酌，並於判決理由內敘明其取捨之理由，此有原確
    定判決理由壹之證据能力部分（見96年度上重更（二）字第
    32號刑事判決第5 、6 、7 、8 、9 頁），及貳之實體部分
    一之（一）（二）（三）等敘明綦詳（見96年度上重更（二
    ）字第32號刑事判決第12頁至第19頁），又聲請人甲○○與
    共犯郭榮福及未到案之莊財源、李勝得等人涉嫌自大陸地區
    運輸第一級毒品來台危害社會情節重大，有相當理由可信其
    通訊內容與運輸走私毒品有關，經查緝機關向檢察官聲請核
    發通訊監察書為合法之通訊監察，在通訊監察期間即93年7
    月22日至93年11月12日所取得聲請甲○○與共犯郭榮福、莊
    財源、李勝得間對話之錄音及譯文，有該錄音及譯文可憑，
    此並經原確定判決審酌（見原確定判決第5 頁、第14頁以下
    ），聲請人甲○○謂未持用前述行動電話與共犯郭榮福聯絡
    ，亦係重行爭辯，其於本件聲請再審是重新爭執，足見其再
    審理由已經原確定判決予以審酌，並非漏未審酌，聲請人甲
    ○○所指前開再審理由，均僅係原辯解說詞之再次爭辯，自
    非適法之再審理由，故聲請人甲○○所舉前開之再審理由，
    核與上引法條所定不符，應認為無再審理由，爰依同法第43
    4 條第1 項，裁定如主文。
中    華    民    國    97    年    5     月    8     日
                    刑事第六庭    審判長法  官  王憲義
                                        法  官  邱永貴
                                        法  官  張盛喜
以上正本證明與原本無異。
如不服本裁定應於送達後5 日內向本院提出抗告狀。
中    華    民    國    97    年    5     月    8     日
                                        書記官  黃一秋


司法院資訊處製作；財團法人民間司法改革基金會備份。
